【裁判字號】    99,訴,1020
【裁判日期】    991115
【裁判案由】    違反毒品危害防制條例
【裁判全文】
臺灣屏東地方法院刑事判決              99年度訴字第1020號
公  訴  人  臺灣屏東地方法院檢察署檢察官
被      告  甲○○
上列被告因違反毒品危害防制條例案件，經檢察官提起公訴（99
年度毒偵字第1376號），因被告就被訴事實為有罪之陳述，經本
院告知簡式審判程序意旨，並聽取公訴人及被告之意見後，本院
合議庭裁定由受命法官獨任依簡式審判程序審理，判決如下：
    主  文
甲○○施用第一級毒品，累犯，處有期徒刑壹年；又施用第二級
毒品，累犯，處有期徒刑陸月。應執行有期徒刑壹年伍月。
    事  實
一、甲○○曾於民國94年間，因施用毒品案件，經觀察、勒戒，
    認有繼續施用毒品之傾向，經送強制戒治，嗣無繼續戒治之
    必要，於94年12月26日執行完畢釋放。又於95年間再因施用
    毒品案件，經法院分別判處應執行有期徒刑1 年1 月、7 月
    確定，嗣經減刑為6 月又15 日 、3 月又15日，接續執行而
    於96年11月6 日因徒刑易科罰金執行完畢。猶不知悔改，明
    知海洛因及甲基安非他命分屬第一、二級毒品，不得持有及
    施用，復於99年3 月6 日上午某時許，在屏東縣枋山鄉善餘
    村德隆114 號住所，基於施用第二級毒品甲基安非他命之犯
    意，以將甲基安非他命放入玻璃球內，以火燒烤後吸食煙霧
    之方式，施用甲基安非他命1 次；另於同年月8 日上午10時
    許，在上開住所廁所內，以將海洛因加水置於針筒後注入體
    內之方式，施用第一級毒品海洛因1 次。嗣於99年3 月8 日
    中午12時許，在屏東縣枋山鄉善餘村德隆61號，因另案通緝
    而為警查獲，經警採尿送驗，檢出嗎啡及甲基安非他命陽性
    反應而查悉上情。
二、案經屏東縣政府警察局枋寮分局報告臺灣屏東地方法院檢察
    署檢察官偵查起訴。
    理  由
一、按本件被告所犯係死刑、無期徒刑、最輕本刑為3 年以上有
    期徒刑以外之罪，其於準備程序就被訴事實為有罪之陳述，
    經受命法官告知簡式審判程序之旨，並聽取其與公訴人之意
    見後，合議庭認無不得或不宜改依簡式審判程序進行之情事
    ，依刑事訴訟法第273 條之1 第1 項、第284 條之1 規定，
    裁定本件由受命法官獨任進行簡式審判程序，合先敘明。
二、上揭犯罪事實，業據被告於本院審理中坦承不諱，此外並有
    屏東縣政府警察局枋寮分局毒品案件涉嫌人尿液採證編號姓
    名對照表、台灣檢驗科技股份有限公司濫用藥物尿液檢驗報
    告各1紙在卷可稽，足認被告前揭自白與事實相符，本案事
    證明確，被告犯行堪以認定。
三、按海洛因、甲基安非他命為毒品危害防制條例第2 條第2 項
    第1 、2 款所規定之第一、二級毒品，被告曾因施用毒品案
    件，經觀察、勒戒，認有繼續施用毒品之傾向，經送強制戒
    治，嗣無繼續戒治之必要，於94年12月26日執行完畢釋放，
    有臺灣高等法院被告前案紀錄表在卷可稽，其於上開觀察勒
    戒、強制戒治執行完畢後，5 年內再為本件施用第一、二級
    毒品犯行，自均應依法論罪科刑，核被告所為，係犯毒品危
    害防制條例第10條第1 、2 項之施用第一、二級毒品罪。被
    告本案施用第一級毒品及施用第二級毒品之行為，犯意各別
    ，行為互殊，應予分論併罰。被告持有毒品，復進而施用，
    其持有毒品之低度行為，均為施用毒品之高度行為所吸收（
    毒品危害防制條例第11條規定雖已於98年5 月20日修正公佈
    現並已開始施行，惟除本案並未扣得被告持有超過該條例第
    11條第3 、4 項所定純質淨重之第一、二級毒品，本院當僅
    得依經驗法則認定被告犯本案2 件施用毒品之犯行時，當時
    所持有之毒品並未達上述條文所定之重量外，檢察官亦未起
    訴被告有犯該條例第11條第3 、4 項之罪，本院自毋庸為毒
    品危害防制條例第11條規定之新舊法比較），不另論罪。又
    被告有事實欄所列前揭犯罪前科紀錄，亦有前開臺灣高等法
    院被告前案紀錄表可參，被告受有期徒刑之執行完畢，5 年
    以內故意再犯本案有期徒刑以上之2 罪，均構成累犯，自均
    應依刑法第47條第1 項規定加重其刑。爰審酌被告雖於犯後
    即能坦承犯行，而其施用毒品行為於本質上係屬自我戕害行
    為，反社會性之程度應屬較低；惟施用毒品，不僅足以戕害
    其個人身心，且極易滋生其他犯罪，惡化治安甚重，嚴重損
    及公益，且被告前經觀察勒戒、強制戒治之執行助其戒除毒
    品，仍再為本案施用第一、二級毒品犯行，顯見其不思悔改
    ，自制力亦顯不佳，及上開施用毒品行為均構成累犯應加重
    其刑，並兼衡其經濟狀況、智識程度等一切情狀，分別酌情
    量處如主文所示之刑，並依法定其應執行之刑如主文所示，
    以資懲儆。未扣案而供被告本件施用海洛因使用之注射針筒
    ，及施用甲基安非他命使用之玻璃球，除據被告供稱於查獲
    前已經丟棄而滅失，依現有卷證復不能證明其尚存在，爰不
    另為沒收之諭知，附此敘明。
據上論斷，應依刑事訴訟法第273 條之1 第1 項、第299 條第1
項前段，毒品危害防制條例第10條第1 項、第2 項，刑法第11
條前段、第47條第1 項、第51條第5 款，判決如主文。
本案經檢察官許英輝到庭執行職務。
中    華    民    國    99    年    11    月    15    日
                  刑事第三庭    法  官  陳茂亭
以上正本證明與原本無異。
如不服本判決應於收受判決後10日內向本院提出上訴書狀，並應
敘述具體理由；其未敘述上訴理由者，應於上訴期間屆滿後20日
內向本院補提理由書（均須按他造當事人之人數附繕本）「切勿
逕送上級法院」。
中    華    民    國    99    年    11    月    15    日
                                書記官  黃佳惠
附錄本案論罪科刑法條：
毒品危害防制條例第10條
施用第一級毒品者，處 6 月以上 5 年以下有期徒刑。
施用第二級毒品者，處 3 年以下有期徒刑。

司法院資訊處製作；財團法人民間司法改革基金會備份。
